最高法院刑事判決　　　　　　　　　　111年度台上字第129號
上　訴　人　何詠權


選任辯護人　林柏宏律師
上列上訴人因違反毒品危害防制條例案件，不服臺灣高等法院臺
中分院中華民國110年8月31日第二審判決（110年度上訴字第909
號，起訴案號：臺灣臺中地方檢察署109年度偵字第26553、2655
4號），提起上訴，本院判決如下：
    主  文
上訴駁回。
    理  由
一、按刑事訴訟法第377 條規定，上訴於第三審法院，非以判決
    違背法令為理由，不得為之。是提起第三審上訴，應以原判
    決違背法令為理由，係屬法定要件。如果上訴理由書狀並未
    依據卷內訴訟資料，具體指摘原判決不適用何種法則或如何
    適用不當，或所指摘原判決違法情事，顯與法律規定得為第
    三審上訴理由之違法情形，不相適合時，均應認其上訴為違
    背法律上之程式，予以駁回。
二、本件上訴人何詠權上訴意旨略稱：
（一）本件係他人將第三、四級毒品置於同一包裹以混合二種以
    上毒品，其並未為該行為，當無毒品危害防制條例第9 條第
    3 項加重其刑之適用。
（二）其年紀甚輕，對毒品並不瞭解，主觀上並沒有販賣混合二
    種以上毒品之故意。
（三）其於警詢時已坦承上手係暱稱「苗栗」之人，並願提供電
    話供檢警查緝。第一審雖有向檢警查詢，然原審並未再行調
    查已確認有無查獲「苗栗」之人，有應於審判期日調查之證
    據而未予調查之違法。
（四）原判決事實認定其係於民國109年9月2日下午1時30分許遭
    逮捕，然卷附逮捕時間卻顯示為同日下午4 時21分，究竟何
    者為真，未見原審調查，有應於審判期日調查之證據而未予
    調查之違法。
（五）其現為學生，倘科以重刑，將影響人生。原判決未審酌其
    犯罪程度，仍科以其應執行有期徒刑3 年，顯未符罪刑相當
    性及比例原則，而有違法。
三、惟查：原判決撤銷第一審之科刑判決，改判上訴人犯販賣混
    合第三級、第四級二種以上毒品罪刑（既、未遂各1 罪），
    及為相關沒收之宣告，已詳敘認定犯罪事實所憑之證據及認
    定之理由。並對如何認定證人即購毒者江東育所述可採，佐
    以搜索扣押筆錄、扣押物品目錄表，及毒品鑑定報告書等證
    物，可見上訴人於歷次偵審程序中出於任意性之自白，與事
    實相符，而得認定上訴人成立販賣混合第三級、第四級二種
    以上毒品既、未遂罪。依據卷內資料予以說明。
四、本件經第一審函詢是否有因上訴人之供述而查獲其他正犯或
    共犯，除臺灣臺中地方檢察署覆以並未查獲外，臺中市政府
    警察局大雅分局更表示上訴人僅稱係向暱稱為「苗栗」之人
    購買毒品，並未提供「苗栗」之姓名、住處、駕駛車輛等資
    料，而無從循線調查。另上訴人於原審審判期日亦表明並無
    其他證據聲請調查。原審未再調查有無因上訴人之供述而查
    獲「苗栗」之人，並無上訴意旨所指應於審判期日調查之證
    據而未予調查之違法可指。
五、本件上訴人於109年9 月2日經警逮捕後，檢察官係於翌日晚
    上7 時29分向第一審法院聲請羈押之。檢察官於羈押聲請書
    中，並載明應扣除依刑事訴訟法第100條之3第1 項不得詢問
    之法定障礙事由之時間（自109年9月2日晚上7時57分至9月3
    日5時40分）。是不論上訴人係於109年9月2日下午1 時30分
    或下午4 時21分經警逮捕，均不影響檢察官依刑事訴訟法第
    93條第2 項所定，自逮捕上訴人後24小時內，向法院聲請羈
    押之合法性。原審未調查上訴人經警逮捕之正確時間，無應
    於審判期日調查之證據而未予調查之違法可言。
六、刑之量定，屬事實審法院得依職權裁量之事項。原判決以上
    訴人之責任為基礎，審酌毒品對社會秩序及國民健康危害甚
    鉅，上訴人僅圖自己私利而販賣毒品，犯罪所生之危害非輕
    ；並審酌其犯後坦承犯行、年紀尚輕，並無犯罪紀錄等情狀
    ，而撤銷第一審判決，並依刑法第57條所列各款事項而為量
    刑。既未逾越法定刑度，亦無違背公平正義之情形，屬裁量
    權之行使，自難指為違法。
七、從形式上觀察，原判決並無違背法令之處。上訴意旨置原判
    決之論述於不顧，徒以自己之說詞，為事實上之爭辯，並對
    原審裁量及量刑之職權行使，而為指摘，與首述法定上訴要
    件不符。其上訴違背法律上之程式，應予駁回。
據上論結，應依刑事訴訟法第395 條前段，判決如主文。
中    華    民    國   111    年    1     月    26    日
                  刑事第八庭審判長法  官  李  英  勇  
                                  法  官  洪  兆  隆  
                                  法  官  楊  智  勝  
                                  法  官  邱  忠  義  
                                  法  官  吳  冠  霆  
本件正本證明與原本無異
                                  書記官
中    華    民    國   111    年    2     月    7     日